臺灣雲林地方法院民事小額判決
111年度港小字第65號
原      告  崴勝電力工程股份有限公司

法定代理人  蔡岑琳


訴訟代理人  蔡昆宏律師
被      告  陳則明

            嘉強有限公司

上  一  人
法定代理人  蕭志強
上二人共同  
訴訟代理人  賴泊穎
            陳才加律師
上  一  人
複  代理人  陳靖惠律師
上列當事人間請求損害賠償事件，本院於民國111年3月29日言詞
辯論終結，判決如下：
    主      文
被告應連帶給付原告新臺幣45,484元，及被告陳則明自民國110
年3月26日起，被告嘉強有限公司自民國110年11月4日起，均至
清償日止，按週年利率百分之5計算之利息。
原告其餘之訴駁回。
訴訟費用新臺幣8,070元，其中新臺幣3,000元由被告連帶負擔，
餘由原告負擔。
本判決原告勝訴部分得假執行。但被告以新臺幣45,484元為原告
預供擔保，得免為假執行。
    理由要領
一、按訴狀送達後，原告不得將原訴變更或追加他訴，但擴張或
    減縮應受判決事項之聲明者，不在此限，民事訴訟法第255
    條第1項第3款定有明文。另按關於財產權之訴訟，其標的之
    金額或價額在50萬元以下者，適用本章所定之簡易程序；關
    於請求給付金錢之訴訟，其標的金額或價額在新臺幣10萬元
    以下者，適用本章所定之小額程序；簡易事件因訴之變更或
    一部撤回，致其訴之全部屬於民事訴訟法第436條之8第1項
    之範圍者，承辦法官應以裁定改用小額程序，並將該簡易事
    件報結後改分為小額事件，由原法官依小額程序繼續審理，
    民事訴訟法第427條第1項、第436條之8第1項，同一地方法
    院適用簡易程序審理事件事務分配辦法第7條第3項均有明定
    。經查，本件原告聲明原請求被告陳則明給付新臺幣（下同
    ）444,307元及利息，嗣經原告追加嘉強有限公司為被告並
    擴張訴之聲明而請求被告連帶給付467,347元，又於民國111
    年2月18日具狀減縮訴之聲明為請求被告連帶給付65,000元
    及利息，經核合乎前揭規定，程序上應予准許。又因原告減
    縮應受判決事項之聲明，致訴之全部屬於民事訴訟法第436
    條之8第1項之範圍，爰經本院於111年3月28日裁定改依小額
    訴訟程序續行審理。另本件依民事訴訟法第436條之18第1項
    規定，僅記載主文及下述租車費用部分之理由要領，其餘省
    略。
二、被告陳則明於109年7月8日9時30分許，駕駛車牌號碼000-00
    00號自用小貨車，行經雲林縣麥寮鄉許厝北堤道電桿014432
    處時，因行經未劃設分項標線之路段，未靠右反偏左行駛，
    不慎撞毀原告所有車牌號碼0000-00號自用小貨車（下稱系
    爭車輛），致系爭車輛因毀損所需維修期間自109年9月9日
    起至110年1月25日止，共計4月又17日，於車輛修復期間，
    原告受有無法使用系爭車輛之損害而需租車代替，其租車費
    用每月10,000元，原告為此已支出超過65,000元，且被告嘉
    強有限公司為被告陳則明之僱用人，應負連帶給付責任等情
    ，有訴外人廖本愉出租車輛證明及收據、現場照片、系爭車
    輛維修結帳清單、交通部公路總局嘉義區監理所110年2月22
    日嘉監鑑字第1090351554號函暨嘉雲區第0000000號鑑定意
    見書、交通部公路總局110年4月23日路覆字第1100042130號
    函暨覆議字第0000000號覆議意見書、順益汽車股份有限公
    司台中營業所110年4月15日函等件（見本院卷第31頁、第77
    頁至第95頁、第105頁至第108頁、第123頁至第129頁、第20
    5頁、第211頁至第217頁第269頁）在卷可參，且兩造均對上
    開車禍發生、原告支出租車費用之事實及車禍鑑定之結果不
    為爭執（見本院卷第388頁），可認於前開修車期間內原告
    支出之租車費用與被告陳則明之侵權行為間，具有相當因果
    關係，原告依民法第184條第1項前段、第188條第1項等規定
    ，就上開租車費用部分請求被告連帶負損害賠償責任，應予
    准許。被告雖辯稱前開費用不合理，然依上開現場照片及維
    修結帳清單所示，系爭車輛左前車頭毀損非輕，維修項目繁
    雜，而車輛拆裝、調取零件、檢測、維修均非易事，順益汽
    車股份有限公司台中營業所亦已函覆系爭車輛需耗費4月又1
    7日為維修，應未悖於常理，且被告並未就其主張為任何舉
    證，故被告所辯，並非可採。至原告主張被告另應賠償兩造
    投保之保險公司於磋商期間內所支出之租車費用部分，為被
    告所否認，而原告始終未能就本件保險公司合理磋商期間為
    具體之主張、舉證，此部分請求即難准許，應予駁回。從而
    ，原告得請求被告賠償之租車費用，應以系爭車輛實際維修
    期間之支出為限，即為45,484元（計算式：每月10,000元×4
    月＋每月10,000元×17日÷31日＝45,484元，小數點以下四捨五
    入）及如主文第1項所示之利息；原告逾此範圍之請求則屬
    無據，應予駁回。
三、末按起訴後減縮應受判決事項聲明，實質上與訴之一部撤回
    無異，自應由減縮之人負擔撤回部分之裁判費（最高法院99
    年度台抗字第713號裁定參照）。原告原係請求被告連帶給
    付467,347元，並已繳納第一審裁判費5,070元，嗣原告減縮
    訴之聲明並請求被告連帶給付65,000元，依法應徵第一審裁
    判費1,000元，依前開說明，減縮部分之裁判費4,070元（計
    算式：5,070元－1,000元＝4,070元）應由原告自行負擔。又
    原告為本件訴訟已預納鑑定費用3,000元，故本件訴訟費用
    確定為8,070元（計算式：原告已繳納之第一審裁判費5,070
    元＋原告預納之鑑定費用3,000元＝8,070元），依民事訴訟法
    第85條第2項規定，由被告連帶負擔3,000元，餘由原告負擔
    （包含原告應負擔之1,000元及減縮部分之4,070元）。
中　　華　　民　　國　　111 　年　　4 　　月　　21　　日
                  北港簡易庭      法  官  詹皇輝
以上正本證明與原本無異。
如不服本判決，應於送達後20日內，向本院北港簡易庭提出上訴
狀並表明上訴理由（以判決違背法令為限），如於本判決宣示後
送達前提起上訴者，應於判決送達後20日內補提上訴理由書（須
附繕本）（上訴理由應記載原判決所違背之法令及其具體內容、
依訴訟資料可認為原判決有違背法令之具體事實）。
中　　華　　民　　國　　111 　年　　4 　　月　　21　　日
                                  書記官  伍幸怡